臺灣臺北地方法院刑事判決　　　　　　　　　　　　九十二年度訴字第二一四０號
　　公　訴　人　臺灣臺北地方法院檢察署檢察官
　　被　　　告　甲○○
右列被告因毒品危害防制條例案件，經檢察官提起公訴（九十二年度毒偵字第二二四
七號）及移送併案審理（九十二年度毒偵字第二四０九號、九十三年度偵字第三四０
三號），經訊問後，被告就被訴事實為有罪之陳述，於聽取當事人意見後，經合議庭
裁定由受命法官獨任進行簡式審判程序，判決如左：
    主      文
甲○○連續施用第一級毒品，累犯，處有期徒刑壹年。
扣案之第一級毒品海洛因壹包（淨重零點零參公克）沒收銷燬之。
    事      實
一、甲○○前於民國八十四年間因施用毒品案件，經本院判處有期徒刑三年三月，臺
    灣高等法院判決上訴駁回確定；同年間復因持有毒品案件，經本院判處有期徒刑
    二年一月確定，前開施用毒品案件與裁判確定前所犯竊盜案件（有期徒刑四月）
    ，經臺灣高等法院裁定應執行刑有期徒刑三年五月確定，於八十四年九月一日入
    監執行，合併上開持有毒品案件之執行刑為五年六月，於八十六年八月二十日縮
    短刑期假釋出監（縮刑期滿日為八十九年十二月二十九日）；又於八十七年間因
    施用毒品案件，經本院裁定送勒戒處所觀察、勒戒，於八十七年八月六日入所執
    行，因認有繼續施用毒品之傾向，經本院裁定令入戒治處所施以強制戒治，於八
    十八年九月六日戒治期滿出所，移送執行上開案件撤銷緩刑後之殘刑三年四月九
    日（強制戒治期滿後，檢察官業於八十九年三月三十日以八十九年度戒毒偵字第
    八二號為不起訴處分），於九十一年十一月十四日縮短刑期執行完畢。詎其深知
    毒品之危害，竟仍不知戒絕毒癮，基於施用第一級毒品海洛因之概括犯意，自九
    十二年五月二十九日下午五時三十分許以前某時許起至九十三年五月十二日下午
    二時許以前某時許為止，在其臺北市○○區○○路一四四巷三十九號住處，約每
    月間隔三、四次，即以煙捲或注射針筒摻礦泉水等方式施用第一級毒品海洛因多
    次。嗣於九十二年五月二十九日下午五時三十分許，在其上址住處，為警持票搜
    索，採集其尿液送驗呈嗎啡陽性反應；同年十二月二十四日上午十一時四十五分
    許，在臺北市○○區○○路三一七巷口為警盤檢查獲其持有第一級毒品海洛因一
    包（淨重０．０三公克），採集其尿液送驗亦呈陽性反應；九十三年一月十八日
    晚上七時許，在臺北市○○區○○路一七一號為警查獲其涉嫌販賣第一級毒品海
    洛因，經採集其尿液送驗呈嗎啡陽性反應，後因逃匿，經本院發布通緝，終於九
    十三年五月十二日下午二時許為警緝獲，採集其尿液送驗，結果仍呈嗎啡陽性反
    應，始查悉上情。
二、案經臺北市政府警察局萬華分局報請臺灣臺北地方法院檢察署檢察官偵查起訴及
    移送併案審理，經訊問後，甲○○就被訴及移送併案審理事實均為有罪陳述，於
    聽取當事人意見後，經合議庭裁定由受命法官獨任進行簡式審判程序。。
    理      由
一、右揭事實，業據被告甲○○於本院準備程序及簡式審判時均坦承不諱，且被告於
    九十二年五月二十九日、十二月二十四日及九十三年一月十八日、五月十二日經
    警採集其尿液送驗，均呈嗎啡陽性反應，此有明生生物科技股份有限公司濫用藥
    物檢體檢驗報告及臺灣尖端先進生技醫藥股份有限公司濫用藥物檢驗報告各二紙
    附卷可稽。又被告於九十二年十二月二十四日上午十一時四十五分許，在臺北市
    萬華區○○路三一七巷口為警盤檢查獲其持有之白色粉末一包，經鑑驗後為第一
    級毒品海洛因，淨重為０．０三公克，此有法務部調查局調科壹字第０二０００
    六二一三號鑑定通知書一紙附卷可憑，足認其任意性之自白與事實相符。又被告
    前於八十七年間因施用毒品案件，經本院裁定送勒戒處所觀察、勒戒，於八十七
    年八月六日入所執行，因認有繼續施用毒品之傾向，經本院裁定令入戒治處所施
    以強制戒治，於八十八年九月六日戒治期滿出所，檢察官於八十九年三月三十日
    以八十九年度戒毒偵字第八二號為不起訴處分等情，此有臺灣高等法院被告全國
    前案紀錄表一件附卷可按，其於執行強制戒治釋放出所後，五年以內二犯施用第
    一級毒品海洛因之犯行事證明確，應予依法論科。
二、核被告所為，係犯毒品危害防制條例第十條第一項之施用第一級毒品罪，其於查
    獲前後持有第一級毒品海洛因之低度行為應為施用之高度行為所吸收，不另論罪
    。檢察官起訴事實雖無被告於九十二年五月二十九日下午五時三十分許為警查獲
    以後仍多次施用第一級毒品海洛因至九十三年五月十二日下午二時許為警緝獲前
    為止之犯行，但已經檢察官移送併案審理及於論告時擴張起訴之犯罪事實，核其
    前後多次施用第一級毒品海洛因之犯行，時間緊接，方法相同，所犯係構成要件
    相同之罪名，顯係基於概括犯意而反覆為之，為連續犯，應依刑法五十六條規定
    論以一罪，並加重其刑，本院自當併予審理之。查被告前於八十四年間因施用毒
    品案件，經本院判處有期徒刑三年三月，臺灣高等法院判決上訴駁回確定；同年
    間復因持有毒品案件，經本院判處有期徒刑二年一月確定，前開施用毒品案件與
    裁判確定前所犯竊盜案件（有期徒刑四月），經臺灣高等法院裁定應執行刑有期
    徒刑三年五月確定，於八十四年九月一日入監執行，合併上開持有毒品案件之執
    行刑為五年六月，於八十六年八月二十日縮短刑期假釋出監（縮刑期滿日為八十
    九年十二月二十九日），嗣因於八十七年間再犯施用毒品罪，於八十八年九月六
    日戒治期滿出所，移送執行撤銷緩刑後之殘刑三年四月九日，而於九十一年十一
    月十四日縮短刑期執行完畢，此有前開被告全國前案紀錄表一件在卷可按，其受
    有期徒刑之執行完畢後，五年以內再犯本件有期徒刑以上之罪，為累犯，應依刑
    法第四十七條、第七十條規定遞加重其刑。本院審酌被告前因施用第一級毒品海
    洛因觸法，經觀察、勒戒及強制戒治之執行，於戒治期滿釋放出所後，當應深知
    毒品之危害，竟仍未戒絕毒品之施用，施用第一級毒品海洛因對於身體有嚴重之
    戕害及成癮性，犯罪之期間近一年及其犯罪後坦承犯行之態度等一切情狀，認檢
    察官請求量處其有期徒刑一年為妥適，爰從輕量處如主文所示之刑，希其勿再受
    毒品之戕害，重獲新生。扣案之第一級毒品海洛因一包（淨重０．０三公克），
    應依毒品危害防制條例第十八條第一項前段規定宣告沒收銷燬之。
三、至臺灣臺北地方法院檢察署九十三年度偵字第三四０三號移送併案審理之犯罪事
    實，僅有施用第一級毒品海洛因部分與本案起訴事實有裁判上一罪之關係，因此
    移送機關認其尚涉有販賣第一級毒品之罪嫌，自應由檢察官繼續偵辦之，併予敘
    明。
據上論斷，應依刑事訴訟法第二百七十三條之一第一項、第二百九十九條第一項前段
，毒品危害防制條例第十條第一項、第十八條第一項前段，刑法第十一條前段、第五
十六條、第四十七條判決如主文。
本案經檢察官呂建興到庭執行職務
中      華      民      國    九十三    年      七      月    十三   　 日
                                    臺灣臺北地方法院刑事第十一庭
                                        法  官  朱夢蘋
右正本證明與原本無異。
如不服本判決，應於判決送達後十日內，向本院提出上訴狀。
                                        書記官  周小玲
中　　　華　　　民　　　國　　九十三　　年　　　七　　　月　　十四　　　日
附錄本案論罪科刑法條全文
毒品危害防制條例第十條
施用第一級毒品者，處六月以上五年以下有期徒刑。
施用第二級毒品者，處三年以下有期徒刑。
